臺灣臺中地方法院刑事判決　　　　　 94年度豐簡上字第708號
上訴人即
被　　告　乙○○
上列上訴人因傷害案件，不服本院豐原簡易庭94年度豐簡字第
658 號中華民國94年10月17日第一審簡易判決（聲請案號：臺灣
臺中地方法院檢察署94年度偵緝字第1463號），提起上訴，本院
管轄第二審之合議庭判決如下：
    主    文
原判決撤銷。
乙○○共同傷害人之身體，處有期徒刑貳月，如易科罰金，以
佰元折算壹日，緩刑貳年。
    犯罪事實
一、乙○○因不滿丙○○與其姊姊分手，遂與已成年之友人江文
    祥共同基於傷害丙○○之犯意，於民國九十三年六月二十日
    凌晨四時許，在臺中縣豐原市○○○路八七號丙○○任職之
    日通貨運快遞公司前，共同持木棒毆打丙○○，致丙○○受
    有頭部外傷、四肢多處擦傷挫傷等傷害。
二、案經丙○○訴由臺中縣警察局豐原分局報請臺灣臺中地方法
    院檢察署檢察官偵查起訴。
    理    由
一、訊據被告乙○○於偵訊及本院審理中均坦承於前述時間、地
    點持木棒毆打告訴人成傷之事實不諱，僅辯稱：友人江文祥
    僅單純陪伊至現場，且並未參與毆打告訴人丙○○云云。惟
    查告訴人丙○○於警詢時明確指稱：「我在日通快遞公司值
    晚班的站務，乙○○就到我公司來找我，並且說有事情要和
    我談，我就和乙○○走出公司旁的巷子裡，巷子裡還有一個
    人，手持棒球棒子，乙○○就問我為什麼要欺負他姊姊甲○
    ○，我向乙○○說沒有這件事，乙○○就從我後面勒住我的
    脖子，而另一個人就用木棒攻擊我的手和腳，我就掙脫乙○
    ○後，往豐原市○○街方向跑，之後乙○○與另一名男子並
    沒有追上來。」等語甚詳，於本院受命法官詢問時亦結證無
    誤，被告所辯應係迴護友人之詞，不足採信。此外復有告訴
    人丙○○提出之行政院衛生署豐原醫院診斷證明書一紙可資
    佐證。事證明確，被告之傷害犯行應堪認定。
二、核被告乙○○所為，係犯刑法第二百七十七條第一項之普通
    傷害罪。被告與其成年友人江文祥之間，有犯意之聯絡及行
    為分擔，均為共同正犯。原審予以論科，固非無見，惟疏未
    論及被告與其友人江文祥均為共同正犯一節，尚有未洽。被
    告上訴指摘量刑過重，雖無理由，惟原審判決既有上開可議
    之處，應由本院予以撤銷改判。爰審酌被告犯罪之動機、目
    的、手段，犯罪所生之危害、犯罪後之態度等一切情狀，量
    處如主文所示之刑，並諭知易科罰金之折算標準。末查被告
    乙○○已於民國九十三年八月十日與告訴人丙○○達成和解
    ，賠償醫藥費新臺幣五千元，並獲得丙○○之諒解，有被告
    提出之和解書影本在卷可稽，復經告訴人丙○○在庭證述無
    誤，而被告乙○○未曾受有期徒刑以上之刑之宣告，有臺灣
    臺中地方法院檢察署刑案資料查註紀錄表、臺灣高等法院被
    告全國前案紀錄表在卷可稽，被告原係一時衝動而為本件犯
    行，事後又已與被害人和解並表歉意，其受此教訓，當知警
    惕，應無再犯之虞，所判處之刑，本院認為以暫不執行為適
    當，併予宣告緩刑二年，以啟自新。
三、據上論斷，應依刑事訴訟法第四百五十五條之一第三項、第
    三百六十九條第一項前段、第三百六十四條、第二百九十九
    條第一項前段，刑法第二十八條、第二百七十七條第一項、
    第四十一條第一項前段、第七十四條第一款，罰金罰鍰提高
    標準條例第一條前段、第二條，判決如主文。
中　　華　　民　　國　　94　　年　　12　　月　　30　　日
                  刑事第六庭    審判長法  官  簡源希
                                      法  官  戴博誠
                                      法  官  林念祖
上正本證明與原本無異。
本件不得上訴。
                                      書記官  謝明倫
中　　華　　民　　國　　94　　年　　12　　月　　30　　日
附錄本案論罪科刑法條全文
中華民國刑法第二百七十七條第一項
 (普通傷害罪)
傷害人之身體或健康者，處三年以下有期徒刑、拘役或一千元以
下罰金。
